最高法院刑事判決                              八十六年度台上字第五○二○號
    上訴人  甲○○
            乙○○
右上訴人等因偽造文書等罪案件，不服台灣高等法院台南分院中華民國八十六年五月
二十八日第二審判決（八十六年度上訴字第六四四號，起訴案號：台灣嘉義地方法院
檢察署八十六年度偵字第五○號），提起上訴，本院判決如左：
    主  文
上訴駁回。
    理  由
一、甲○○部分：
按刑事訴訟法第三百七十七條規定，上訴於第三審法院，非以判決違背法令為理由，
不得為之。是提起第三審上訴，應以原判決違背法令為理由，係屬法定要件。如果上
訴理由狀並未依據卷內訴訟資料，具體指摘原判決不適用何種法則或如何適用不當，
或所指摘原判決違法情事，顯與法律規定得為第三審上訴理由之違法情形，不相適合
時，均應認其上訴為違背法律上之程式，予以駁回。本件上訴人甲○○上訴意旨略稱
：原審對於銷售日報表記載十一月二十一日「佑」新台幣（下同）一千五百元、十二
月八日「佑」一千元、十二月十二日「佑」一千元，未查明上訴人所領取之金額，究
為介紹費或報酬分紅之利潤﹖而上訴人並未與其他被告有共同拷行動電話之犯意聯
絡及行為分擔，顯然原審就上訴人之犯行，未盡職權調查之能事，徒以其他被告之供
述，及揣測擬制之方法，論斷本案，有應於審判期日調查之證據未予調查之違法云云
。惟查：原判決認定上訴人與乙○○、年滿十八歲綽號「阿咪」者，基於概括得財產
上不法利益之犯意聯絡，由「阿咪」以拷許新興、林瑞寓、鄭雅瑜、林錦隆、徐曉
傑等人向電信局租用行動電話之內碼及序號，由上訴人及乙○○以每支一萬八千元出
售給不特定人，係已明業經上訴人於偵查中供認明確，且經陳啟宗供證屬實，並有
拷之行動電話一台、行動電話內碼表二張、販賣○九○行動電話廣告貼紙五十一張
、銷售日報表一本、販售行動電話聯合報刊登收據十張、帳簿四本扣案可證，為其所
憑之證據及認定之理由。並對於上訴人否認犯罪之辯解，予以指駁。此項證據之取捨
與事實之認定，皆係原審法院本其事實審之職權，依法所得決定之事項。又上訴人究
曾聲請調查何項證據，原審未調查者又係何項證據，均未據具體表明，泛詞指摘，自
非適法之第三審上訴理由。其上訴違背法律上之程式，應予駁回。
二、乙○○部分：
查第三審上訴書狀，應述上訴之理由，其未述者，得於提起上訴後十日內補提理
由書於原審法院，已逾上訴期間，而於第三審法院未判決前仍未提出上訴理由書狀者
，第三審法院應以判決駁回之，刑事訴訟法第三百八十二條第一項、第三百九十五條
後段規定甚明。本件上訴人乙○○因偽造文書案件不服原審判決，於民國八十六年六
月十日提起上訴，並未述理由，迄今逾期已久，於本院未判決前仍未提出，依上開
規定其此部分之上訴自非合法，應予駁回。
又按刑事訴訟法第三百七十六條所列各罪之案件，經第二審判決者，不得上訴於第三
審法院，此觀該條之規定甚明。上訴人重利罪部分，原判決係依刑法第三百四十四條
論處罪刑，查該罪名係屬刑事訴訟法第三百七十六條第一款之案件。依首開說明，既
經第二審判決，自不得上訴於第三審法院，上訴人竟復提起上訴，顯為法所不許，亦
應駁回。
據上論結，應依刑事訴訟法第三百九十五條，判決如主文。
中      華      民      國    八十六    年      八      月    二十二    日
                              最高法院刑事第二庭
                                  審判長法官  施  文  仁
                                        法官  陳  炳  煌
                                        法官  張  淳  淙
                                        法官  洪  文  章
                                        法官  林  錦  芳
      右正本證明與原本無異
                                              書  記  官
中      華      民      國    八十六    年      八      月    二十七    日
